【裁判字號】    99,易,254
【裁判日期】    990324
【裁判案由】    竊盜
【裁判全文】
臺灣臺南地方法院刑事判決               99年度易字第254號
公  訴  人  臺灣臺南地方法院檢察署檢察官
被      告  丙○○
上列被告因竊盜案件，經檢察官提起公訴（99年度偵字第2362號
），被告於本院準備程序中，先就被訴事實為有罪之陳述，經本
院合議庭裁定改由受命法官獨任進行簡式審判程序，判決如下：
    主  文
丙○○攜帶兇器竊盜，累犯，處有期徒刑捌月。扣案紅色老虎鉗
及未扣案之黃色尖嘴鉗各壹支均沒收。
    事  實
一、丙○○前於民國95至96年間，先後(一)因竊盜、毀損等案件，
    經本院以95年度易字第1042號判決應執行有期徒刑8月確定
    ；(二)因毒品案件，經本院以95年度訴字第1819號判決判處有
    期徒刑1年4月確定；(三)因竊盜案件，經本院以95年度簡字第
    4005號判決判處有期徒刑5月確定；復經本院以96年度聲減
    字第374號裁定就上開(一)之罪裁定減刑並定應執行刑為有期
    徒刑4月，及就上開(二)、(三)之罪裁定減刑並定應執行刑為有
    期徒刑9月又15日確定，接續執行後，於97年4月24日縮刑期
    滿執行完畢。詎丙○○猶不思悛悔，於前揭有期徒刑執行完
    畢5年內之99年2月7日晚間7時20分許，見位於臺南縣仁德鄉
    ○○路○段312號之瑞泰加油站無人看守，竟又意圖為自己不
    法之所有，而基於竊取他人財物之犯意，持其所有客觀上足
    對人之生命、身體、安全構成威脅，具有危險性之紅色老虎
    鉗及黃色尖嘴鉗各1支（黃色尖嘴鉗未扣案，起訴書記載為
    老虎鉗2支，業經檢察官當庭更正），至上址加油站之辦公
    室外，以持上開紅色老虎鉗剪斷電器箱內電線，再將電線拉
    出之方式，竊取該加油站所有、為乙○○所管領之電線約4
    公尺長得手。嗣因丙○○竊得上開電線後，適為巡邏警員發
    現而遭當場逮捕，並經警扣得上開紅色老虎鉗1支，乃查悉
    上情。
二、案經乙○○訴由臺南縣警察局歸仁分局報告臺灣臺南地方法
    院檢察署檢察官偵查起訴。
    理  由
一、按本件被告丙○○所犯為死刑、無期徒刑、最輕本刑3年以
    上有期徒刑以外之罪，亦非屬高等法院管轄之第一審案件，
    其於準備程序進行中，先就被訴事實為有罪之陳述，經告知
    簡式審判程序之旨，並聽取檢察官、被告之意見後，本院合
    議庭依刑事訴訟法第273條之1第1項裁定進行簡式審判程序
    ，是本案之證據調查，依同法第273條之2規定，不受同法第
    159條第1項、第161條之2、第161條之3、第163條之1，及第
    164條至第170條所規定證據能力認定及調查方式之限制，合
    先敘明。
二、上開犯罪事實，業據被告於警詢、偵查及本院準備程序、審
    理中均坦承不諱，核與證人即瑞泰加油站負責人乙○○於警
    詢中指述該加油站有電線遭竊等語相符（警卷第7至8頁），
    且有贓物認領保管單及臺南縣警察局歸仁分局太廟派出所扣
    押書各1張、現場及扣案物品照片8張在卷可資參照（警卷第
    9至10頁、第17至20頁），復有被告為上開犯行時所用之紅
    色老虎鉗1支扣案足憑，堪認被告上開任意性之自白，確與
    事實相符。是本件事證明確，被告犯行洵堪認定，應予依法
    論科。
三、按刑法第321條第1項第3款之攜帶兇器竊盜罪，係以行為人
    攜帶兇器竊盜為其加重條件，此所謂兇器，其種類並無限制
    ，凡客觀上足對人之生命、身體、安全構成威脅，具有危險
    性之兇器均屬之，且祇須行竊時攜帶此種具有危險性之兇器
    為已足，並不以攜帶之初有行兇之意圖為必要（最高法院79
    年臺上字第5253號判例要旨參照）。查被告於本案中使用之
    之扣案紅色老虎鉗1支，其全長約23公分，均為金屬材質，
    把手部分有紅色塑膠包覆，把手長15公分，鉗頭長約8公分
    ，質地堅硬、沈重乙情，業經本院當庭勘驗明確，並製有勘
    驗筆錄在卷可稽（本院卷第51頁反面）；又被告於本案中另
    持用之黃色尖嘴鉗1支固未經警扣案，然其長度約略等同於
    上開紅色尖嘴鉗之把手部分，且同屬金屬材質等情，亦有照
    片1張在卷可參（警卷第20頁），則上開老虎鉗或尖嘴鉗當
    均為質地堅硬之物，若持之攻擊人體，自能成傷，客觀上自
    均足以對人之生命、身體、安全構成威脅，顯均為具有危險
    性之兇器無訛，是本件核被告上開所為，係犯刑法第321條
    第1項第3款之加重竊盜罪。又被告前於97年4月24日曾受如
    事實欄所載之有期徒刑執行完畢，有臺灣高等法院被告前案
    紀錄表在卷可按，其於受有期徒刑執行完畢後5年內之99年2
    月7日，故意再犯本件有期徒刑以上之罪，為累犯，應依刑
    法第47條第1項規定，加重其刑。爰審酌被告前已有數次竊
    盜前科，且正值青壯，竟仍不思循正途賺取所需，僅因貪圖
    小利，即竊取他人之物品圖以變賣，顯見其意志不堅，未能
    自前所受刑之執行記取教訓，且漠視他人財物之所有權，法
    紀意識薄弱，對民眾財產安全及社會治安均非無相當危害；
    惟念被告犯後始終坦承上開犯行不諱，表現悔意，其犯罪手
    法雖係持老虎鉗、尖嘴鉗犯案，然係於無人所在之時、地下
    手行竊，犯罪之手段、過程尚屬平和，所竊之物價值不高，
    造成損害非鉅，兼衡被告之學歷、職業、家庭狀況等一切情
    狀，量處如主文所示之刑，以示懲儆。扣案紅色老虎鉗及未
    扣案之黃色尖嘴鉗各1支，均為被告所有供其犯本件竊盜罪
    所用之物，業據其供明在卷（偵查卷第6頁，本院卷第32頁
    反面），其中黃色尖嘴鉗雖未扣案，然亦無證據證明業已滅
    失，均應併依刑法第38條第1項第2款規定宣告沒收之。
據上論斷，應依刑事訴訟法第273條之1第1項、第299條第1項前
段，刑法第321條第1項第3款、第47條第1項、第38條第1項第2款
，判決如主文。
本案經檢察官甲○○到庭執行職務
中    華    民    國    99    年     3    月    24    日
                        刑事第九庭    法  官   蔡盈貞
以上正本證明與原本無異。
如不服本判決應於收受本判決後10日內向本院提出上訴書狀，並
應敘述具體理由。其未敘述上訴理由者，應於上訴期間屆滿後20
日內向本院補提理由書狀（均須按他造當事人之人數附繕本）「
切勿逕送上級法院」。
                                      書記官   陳玉芬
中    華    民    國    99    年     3    月    24    日
附錄論罪科刑法條：
中華民國刑法第321條
（加重竊盜罪）
犯竊盜罪而有左列情形之一者，處 6 月以上、 5 年以下有期徒
刑：
一、於夜間侵入住宅或有人居住之建築物、船艦或隱匿其內而犯
    之者。
二、毀越門扇、牆垣或其他安全設備而犯之者。
三、攜帶兇器而犯之者。
四、結夥三人以上而犯之者。
五、乘火災、水災或其他災害之際而犯之者。
六、在車站或埠頭而犯之者。
前項之未遂犯罰之。

司法院資訊處製作；財團法人民間司法改革基金會備份。
